【裁判字號】    89,易,209
【裁判日期】    890504
【裁判案由】    違反毒品危害防制條例
【裁判全文】
臺灣基隆地方法院刑事判決                          八十九年度易字第二九號
    公  訴  人  臺灣基隆地方法院檢察署檢察官
    被      告  甲○○
右列被告因違反毒品危害防制條例案件，經檢察官聲請簡易判決處刑（八十九年度毒
偵字第二三○號），本院改依通常程序審理，判決如左：
    主      文
甲○○連續施用第二級毒品，累犯，處有期徒刑柒月。
扣案之吸食器壹組沒收。
    事      實
一、甲○○前曾於民國（下同）八十五年間因違反麻醉藥品管理條例案件，經本院判
    處有期徒刑六月確定，於八十六年六月二十日接續執行，同年十二月二十三日執
    行完畢，又因施用毒品案件，經本院先後二次裁定送觀察、勒戒後，均認無繼續
    施用毒品之傾向，分別由台灣基隆地方法院檢察署檢察官以八十七年度偵字第三
    四○九號及八十八年度偵緝字第二二四號、第二二五號為不起訴處分在案；另於
    八十八年八月十日之前五日內某時，在不詳處所施用第二級毒品安非他命，經本
    院於八十八年九月三十日以八十八年度基簡字第七四二號判處有期徒刑四月，於
    八十八年十一月十八日確定。詎甲○○猶不知悔改，復基於概括之犯意，於八十
    八年十二月下旬某日及八十九年一月二十一日，在其位於基隆市安樂區○○○街
    六巷七十四之二號住處，以將安非他命置於玻璃吸食器內加熱產生白煙後再予施
    用之方式，連續非法吸用第二級毒品安非他命多次，嗣於八十九年一月二十一日
    二十二時許，為警持搜索票前往基隆市○○路一七○巷二十三之一號二樓徐子賓
    住處時查獲，並扣得其所有供施用毒品用之吸食器一組。
二、案經基隆市警察局報告台灣基隆地方法院檢察署檢察官偵查起訴。
    理      由
一、右揭事實，業據被告甲○○迭於警訊、偵查時坦承不諱，復扣得吸食器一組在案
    可資佐證，且查獲時所採集之尿液經檢驗結果，亦呈甲基安非他命之陽性反應，
    有基隆市衛生局檢驗成績書一紙附卷可稽，嗣於本院審理時雖辯稱其第二次施用
    毒品時間為查獲前一天即八十九年一月二十日，惟被告除在查獲暨檢察官偵訊時
    坦承當日確有施用安非他命外，並當場扣得其所有供施用毒品之吸食器，顯見被
    告查獲當日應有施用毒品安非他命之犯行無訛。又被告曾因施用毒品案件，經本
    院先後二次裁定送觀察、勒戒後，均認無繼續施用毒品之傾向，分別由台灣基隆
    地方法院檢察署檢察官以八十七年度偵字第三四○九號及八十八年度偵緝字第二
    二四號、第二二五號為不起訴處分，有上開不起訴處分書二紙在卷可按；且因三
    犯毒品危害防制條例第十條之罪，並經台灣基隆地方法院檢察署檢察官聲請簡易
    判決處刑，經本院於八十八年九月三十日以八十八年度基簡字第七四二號判處有
    期徒刑四月，於八十八年十一月十八日確定等情，亦有該判決書在卷可稽，被告
    係四犯毒品危害防制條例第十條之罪。揆諸前揭說明，本件事證業已明確，被告
    犯行洵堪認定。
二、核被告所為，係犯毒品危害防制條例第十條第二項之罪。其先後多次吸用毒品行
    為，時間緊接，所犯構成要件相同，顯係基於概括犯意反覆為之，為連續犯，應
    依刑法第五十六條之規定以一罪論，並加重其刑。其於施用前後持有安非他命之
    低度行為，應為施用之高度行為所吸收，不另論罪。查被告前曾於八十五年間因
    違反麻醉藥品管理條例案件，經本院判處有期徒刑六月確定，於八十六年六月二
    十日接續執行，同年十二月二十三日執行完畢，此有台灣基隆地方法院檢察署刑
    案資料查註紀錄表在卷可按，其於有期徒刑執行完畢後，五年內再犯有期徒刑以
    上之本罪，為累犯，應依法遞加重其刑。爰審酌被告犯罪之動機、吸食頻率、曾
    有施用毒品前科仍不知悔改，所生危害及犯罪後坦承犯行等一切情狀，量處如主
    文所示之刑。扣案之吸食器一組，為被告所有供施用毒品之物，業經被告供明在
    卷，併依刑法第三十八條第一項第二款之規定予以沒收。
據上論斷，應依刑事訴訟法第二百九十九條第一項前段、毒品危害防制條例第十條第
二項，刑法第十一條前段、第五十六條、第四十七條、第三十八條第一項第二款，判
決如主文。
本案經檢察官林楨森到庭執行職務
中      華      民      國      八十九      年    五    月      四      日
                                  臺灣基隆地方法院刑事第三庭
                                          法  官  林  玉  珮
右正本證明與原本無異。
對於本件判決如有不服，應於收受送達後十日內，向本院提出上訴書狀，上訴於臺灣
高等法院，並按他造當事人之人數附具繕本。
                                          書記官  莊  怡  麗
中      華      民國      八十九      年    五    月      八      日
附錄論罪法條：
毒品危害防制條例第十條第二項：
施用第二級毒品者，處三年以下有期徒刑。


司法院資訊處製作；財團法人民間司法改革基金會備份。
